【裁判字號】    90,台上,1508
【裁判日期】    900830
【裁判案由】    給付貨款
【裁判全文】
最高法院民事裁定                                九十年度台上字第一五○八號
    上  訴  人  行政院國軍退除役官兵輔導委員會台北榮民技術勞務中心
    法定代理人  賴曉萍
    訴訟代理人  沈棱律師
    被 上訴 人  承信股份有限公司
    法定代理人  吳進財
    訴訟代理人  林政德律師
右當事人間請求給付貨款事件，上訴人對於中華民國八十九年十二月十九日台灣高等
法院第二審判決（八十九年度上字第七七九號），提起上訴，本院裁定如左：
    主  文
上訴駁回。
第三審訴訟費用由上訴人負擔。
    理  由
按對於第二審判決上訴，非以其違背法令為理由，不得為之。民事訴訟法第四百六十
七條定有明文。依同法第四百六十八條規定，判決不適用法規或適用不當者，為違背
法令。而判決有同法第四百六十九條所列各款情形之一者，為當然違背法令。是當事
人提起上訴，如依民事訴訟法第四百六十八條規定，以第二審判決有不適用法規或適
用法規不當為理由時，其上訴狀或理由書應有具體之指摘，並揭示該法規之條項或其
內容。若係成文法以外之法則，應揭示該法則之旨趣。倘為司法院解釋、或本院之判
例，則應揭示該判解之字號或其內容。如以民事訴訟法第四百六十九條所列各款情形
為理由時，其上訴狀或理由書，應揭示合於該條款之事實。上訴狀或理由書如未依此
項方法表明，或其所表明者，顯與上開法條規定之情形不相合時，即難認為已對第二
審判決之違背法令有具體之指摘，其上訴自難認為合法。本件上訴人對第二審判決提
起上訴，雖以該判決違背法令為由，惟核其上訴理由狀所載內容，徒就原審取捨證據
、認定事實之職權行使，所論斷：依兩造間之標價記錄，可知兩造於標價時另行合意
，上訴人訂貨不限定以寄發交貨通知單為唯一依據。又上訴人曾指派雷國洋為常駐工
地負責人，而系爭貨物（塑膠硬管）係由雷國洋以電話通知被上訴人訂貨，於系爭貨
物運抵工地後，並經上訴人之工地人員王又平等人簽收，其效力自應及於上訴人，況
系爭塑膠管類，依訴外人展暉股份限公司（下稱展暉公司）簽具之協辦承攬工程（作
）承諾書第三條之約定，均應由上訴人負責供應，不在該公司帶料協辦施工之範圍。
上訴人抗辯兩造曾約定所需塑膠硬管由展暉公司直接向被上訴人採購云云為無足採。
縱被上訴人所提出之出貨單抬頭原誤載為「展暉」（公司），嗣依上訴人工地負責人
雷國洋之告知，始改為「北勞」，仍難據為有利於上訴人之認定。是被上訴人依系爭
買賣契約請求上訴人給付價金，應予准許等情，指摘其為不當，並就原審已論斷者，
泛言未論斷或論斷矛盾，而非具體表明合於不適用法規、適用法規不當、或民事訴訟
法第四百六十九條所列各款之事實，難認對該判決之如何違背法令已有具體之指摘。
依首揭說明，應認其上訴為不合法。又關於系爭貨款之統一發票，被上訴人於原審八
十九年十月二十日準備程序主張因上訴人尚未付款，故未開具統一發票，上訴人不為
爭執，且稱無其他主張及舉證（見原審第七七九號卷第二二頁），上訴人對被上訴人
主張之事實既不爭執已視同自認，原審未對統一發票為調查，即難謂有何違背法令之
情形，附此明。
據上論結，本件上訴為不合法。依民事訴訟法第四百八十一條、第四百四十四條第一
項、第九十五條、第七十八條，裁定如主文。
中      華      民      國     九十     年      八      月     三十     日
                              最高法院民事第七庭
                                  審判長法官  蘇  茂  秋
                                        法官  徐  璧  湖
                                        法官  朱  建  男
                                        法官  曾  煌  圳
                                        法官  李  慧  兒
      右正本證明與原本無異
                                              書  記  官
中      華      民      國     九十     年      九      月     十一     日


司法院資訊處製作；財團法人民間司法改革基金會備份。
